臺灣高等法院刑事裁定
109年度聲字第529號
聲  請  人  臺灣高等檢察署檢察官
受  刑  人  
即  被  告  孫荻堯



上列聲請人因受刑人數罪併罰有二裁判以上，聲請定其應執行之
刑（聲請案號：臺灣高等檢察署109年度執聲字第141號），本院
裁定如下：
    主  文
孫荻堯犯如附表所示各罪所處之刑，應執行有期徒刑參年。
    理  由
一、聲請意旨略以：上列受刑人即被告孫荻堯（下稱受刑人）因
    詐欺等數罪，先後經判決確定如附表，應依刑法第50條第1
    項、第53條、第51條第5款規定，定其應執行之刑，爰依刑
    事訴訟法第477條第1項聲請裁定等語。
二、按裁判確定前犯數罪者，併合處罰之；又數罪併罰，有二裁
    判以上者，依刑法第51條之規定，定其應執行之刑，同法第
    50條第1項前段、第53條分別定有明文。次按法律上屬於自
    由裁量之事項，有其外部性界限及內部性界限，並非概無拘
    束。依據法律之具體規定，法院應在其範圍選擇為適當之裁
    判者，為外部性界限；而法院為裁判時，應考量法律之目的
    ，及法律秩序之理念所在者，為內部性界限。法院為裁判時
    ，二者均不得有所踰越。在數罪併罰，有二裁判以上，定其
    應執行之刑時，固屬於法院自由裁量之事項，然仍應受前揭
    外部性界限及內部性界限之拘束（最高法院94年度台非字第
    233號判決意旨參照）。而刑事訴訟法第370條第2項規定：
    「前項所稱刑，指宣告刑及數罪併罰所定應執行之刑。」已
    針對第二審上訴案件之定應執行之刑，明定有不利益變更禁
    止原則之適用，而分屬不同案件之數罪併罰，倘一裁判宣告
    數罪之刑，曾經定其執行刑，再與其他裁判宣告之刑定其執
    行刑時，在法理上亦應同受此原則之拘束，亦即另定之執行
    刑，其裁量所定之刑期，不得較重於前定之執行刑加計後裁
    判宣告之刑之總和（最高法院103年度第14次刑事庭會議決
    議可供參考）。
三、經查，受刑人犯加重詐欺之數罪，分別經本院判處如附表編
    號1至11所示之刑，均經確定在案，此有上開各判決、本院
    被告前案紀錄表存卷可佐（聲請書附表編號1至10所示之罪
    之確定判決法院及案號誤載為最高法院及106年度台上字第5
    37號、附表編號11所示之罪之確定判決法院及案號誤載為最
    高法院及108年度台上字第2645號，均更正如下）。茲檢察
    官向最後事實審之本院聲請定其應執行之刑，本院審核認其
    聲請於法尚無不合，並審酌受刑人如附表各罪所示刑度之外
    部限制（總刑期為有期徒刑15年3月）、附表編號1至10所示
    之罪前經臺灣基隆地方法院以104年度訴字第164號判決定應
    執行有期徒刑2年3月後迭經上訴駁回確定之寬減情形(內部
    限制應為有期徒刑3年5月），考量受刑人所犯附表各罪均為
    三人以上共同詐欺取財罪，其犯罪類型、行為態樣均相同，
    行為期間亦相近，責任非難重複程度較高，惟受刑人於附表
    所示各罪之偵審期間均否認犯行，亦僅賠償被害人等部分之
    金額，且附表編號1至10所示之罪既前經確定判決定其應執
    行之刑後，應執行之刑期大幅減少，自不應再給予受刑人過
    多之寬減，且審酌各罪之法律目的、受刑人違反之嚴重性，
    為整體非難評價，及貫徹前揭刑法量刑公平正義理念之內部
    限制等，定其應執行之刑如主文所示。
四、據上論斷，應依刑事訴訟法第477條第1項，刑法第53條、第
    51條第5款，裁定如主文。
中　　華　　民　　國　　109 　年　　2 　　月　　27　　日
                  刑事第八庭  審判長法　官 陳世宗
                                    法　官 周明鴻
                                    法　官 吳勇毅
以上正本證明與原本無異。
如不服本裁定，應於收受送達後五日內向本院提出抗告狀。
                                    書記官 許家慧
中　　華　　民　　國　　109 　年　　2 　　月　　27　　日
附表：
編號  1 2 3 罪名  三人以上共同詐欺取財罪   宣告刑  有期徒刑1年4月 有期徒刑1年3月 有期徒刑1年3月 犯罪日期  103年8月4日至同年10月31日 103年7月16日至同年11月11日 103年10月27日至同年11月11日 偵查（自訴）機關年度案號  基隆地檢104年度偵字第708號等 基隆地檢104年度偵字第708號等 基隆地檢104年度偵字第708號等 最後事實審 法院 本院 本院 本院  案號 105年度上訴字第700號 105年度上訴字第700號 105年度上訴字第700號  判決日期 105/06/28 105/06/28  105/06/28 確定判決 法院 本院 本院 本院  案號 105年度上訴字第700號 105年度上訴字第700號 105年度上訴字第700號  判決確定日期 107/02/26  107/02/26 107/02/26 是否為得易科罰金之案件  否 否  否  備註  基隆地檢107年度執字第943號 基隆地檢107年度執字第943號 基隆地檢107年度執字第943號   編號1至10所示之罪前經基隆地院以104年度訴字第164號判決定應執行有期徒刑2年3月，本院駁回上訴確定             

編號  4 5 6 罪名  三人以上共同詐欺取財罪   宣告刑  有期徒刑1年1月 有期徒刑1年1月 有期徒刑1年1月 犯罪日期  103年10月28日 103年10月27日 103年10月30日 偵查（自訴）機關年度案號  基隆地檢104年度偵字第708號等 基隆地檢104年度偵字第708號等 基隆地檢104年度偵字第708號等 最後事實審 法院 本院 本院 本院  案號 105年度上訴字第700號 105年度上訴字第700號 105年度上訴字第700號  判決日期 105/06/28 105/06/28  105/06/28 確定判決 法院 本院 本院 本院  案號 105年度上訴字第700號 105年度上訴字第700號 105年度上訴字第700號  判決確定日期 107/02/26  107/02/26 107/02/26 是否為得易科罰金之案件  否 否  否  備註  基隆地檢107年度執字第943號 基隆地檢107年度執字第943號 基隆地檢107年度執字第943號   編號1至10所示之罪前經基隆地院以104年度訴字第164號判決定應執行有期徒刑2年3月，本院駁回上訴確定             

編號  7 8 9 罪名  三人以上共同詐欺取財罪   宣告刑  有期徒刑1年8月 有期徒刑1年7月 有期徒刑1年10月 犯罪日期  103年10月22日至同年12月4日 103年6月3日至同年11月5日 103年6月12日至同年11月3日 偵查（自訴）機關年度案號  基隆地檢104年度偵字第708號等 基隆地檢104年度偵字第708號等 基隆地檢104年度偵字第708號等 最後事實審 法院 本院 本院 本院  案號 105年度上訴字第700號 105年度上訴字第700號 105年度上訴字第700號  判決日期 105/06/28 105/06/28  105/06/28 確定判決 法院 本院 本院 本院  案號 105年度上訴字第700號 105年度上訴字第700號 105年度上訴字第700號  判決確定日期 107/02/26 107/02/26 107/02/26 是否為得易科罰金之案件  否 否  否  備註  基隆地檢107年度執字第943號 基隆地檢107年度執字第943號 基隆地檢107年度執字第943號   編號1至10所示之罪前經基隆地院以104年度訴字第164號判決定應執行有期徒刑2年3月，本院駁回上訴確定             

編號  10 11 以下空白 罪名  三人以上共同詐欺取財罪   宣告刑  有期徒刑1年11月 有期徒刑1年2月  犯罪日期  103年10月3日至同年10月13日 103年9月17日至同年10月24日  偵查（自訴）機關年度案號  基隆地檢104年度偵字第708號等 基隆地檢105年度偵字第1063號等  最後事實審 法院 本院 本院   案號 105年度上訴字第700號 107年度上訴字第1577號    判決日期 105/06/28 107/10/02   確定判決 法院 本院 本院   案號 105年度上訴字第700號 107年度上訴字第1577號   判決確定日期 107/02/26  108/09/19  是否為得易科罰金之案件  否 否    備註  基隆地檢107年度執字第943號 基隆地檢108年度執字第3167號    編號1至10所示之罪前經基隆地院以104年度訴字第164號判決定應執行有期徒刑2年3月，本院駁回上訴確定